臺灣新北地方法院民事判決
111年度重訴字第142號
原      告  華南商業銀行股份有限公司

法定代理人  張振芳  
訴訟代理人  盧雅倫  
被      告  王雅冠  


           王仲義  
前列二人共同
訴訟代理人  宋正一律師
複代理人    黃郁元律師律師
上列當事人間請求撤銷信託行為等事件，經本院於民國111年5月
10日言詞辯論終結，判決如下：
    主  文
原告之訴駁回。
訴訟費用由原告負擔。
   事實及理由
一、原告起訴主張：訴外人茂豐行有限公司（下稱茂豐行公司）
    邀同被告王雅冠、蘇恒正、董小萍向原告借款，擔任連帶保
    證人，茂豐行公司尚積欠原告借款777萬6766元及其利息、
    違約金，原告多次強制執行，並於96年2月26日取得債權憑
    證，被告王雅冠卻將其所有坐落於新北市○○區○○段000號地
    號及其上建物即門牌號碼新北市○○區○○街000巷0弄0號建物
    （1159建號，以下簡稱系爭建物）於110年1月12日變更信託
    人為王仲義，原告知悉前開事實後，於110年8月5日假處分
    ，於110年9月24日完成假處分登記，為此，依據信託法第6
    條第1項之規定，提起本訴，並聲明:被告王雅冠及王仲義間
    就系爭建物於110年1月12日（原告訴之聲明誤載為109年4月
    10日）所為之信託行為及王雅冠以信託為原因所為之所有權
    移轉登記應予撤銷，被告王雅冠就系爭建物於110年1月12日
    （原告訴之聲明誤載為109年4月10日）以信託為原因所為之
     移轉登記應予塗銷。
二、被告則以：否認被告王雅冠與貿豐公司間之保證契約之真正
    ，原告應舉證證明之，且原告於92年8月15日之連帶保證債
    權應已罹於時效。原告據以核發債權憑證所提出之95年度促
    字第60318號支付命令，被告當時在香港，並未合法送達於
    被告，上開支付命令已失其效力，因此，原告提出之債權憑
    證應屬無效，否認被告與原告間有債權存在，況系爭建物為
    被告王仲義於76年出資購買至今，95年以前地價稅均由被告
    王仲義繳納，因考量需取得較高之貸款，並借名登記為被告
    王雅冠所有，由王雅冠向銀行貸款，歷年均由被告王仲義出
    租他人使用，系爭建物並非被告王雅冠之財產，自無害於原
    告之債權等語置辯，並聲明:駁回原告之訴。
三、兩造不爭執事項（見本院卷第頁、111年5月10日筆錄）
(一)被告王雅冠將其所有系爭建物於110年1月12日信託登記為被
    告王仲義，原告以被告及其他債務人連帶積欠債務777萬676
    6元及其利息、違約金，並就系爭建物聲請假處分，有原告
    提出之本院110年度全字第110號民事裁定、系爭建物登記簿
    謄本可按（見本院卷第33~36頁）。
(二)原告執本院於96年2 月26日核發之債權證明，聲請強制執行
    ，經原告於97年3 月19日受償執行費7 萬2476元，98年6 月
    1 5 日受償56萬9517元，98年9 月30日受償223 萬1850元，
    於104 年6 月11日執行無效果、107 年5 月15日執行無效果
    ，於107 年6 月1 日受償470 元，有原告提出之債權憑證、
    繼續執行紀錄表可按（見本院卷第17、23頁）
四、得心證之理由
　　原告主張被告王雅冠尚積欠原告連帶保證債務，卻於110年1
    月12日將系爭建物變更信託登記為被告王仲義所有，顯有害
    於原告之債權，為此，依據信託法第6條第1項之規定，請求
    如訴之聲明，被告則以前詞置辯，經查:本件應審究者為：㈠
    原告依據信託法第6條第1項之規定，請求撤銷被告二人信託
    行為並塗銷之，是否有有理由?
  ⒈信託行為有害於委託人之債權人權利者，債權人得聲請法院
    撤銷之。前條撤銷權，自債權人知有撤銷原因時起，一年間
    不行使而消滅。自行為時起逾十年者，亦同。信託法第6條
    第1項、第7條分別定有明文。
　2.被告王雅冠就系爭建物於110年1月12日信託人之變更登記，
    已如前述，原告於110年2月8日下午2時3分6秒已調閱系爭建
    物之建物登記謄本，有本院依職權調閱之中華電信股份有限
    公司數據通信分公司111年4月1日數府三字第11100000870號
    函地政電子謄本身起紀錄表可按（見本院卷第70頁），準此
    ，原告於111年2月8日已知悉原告信託人之變更登記，卻於1
    11年3月15日始提起本訴，則揆之前開規定，原告行使撤銷
    權已逾1年除斥期間，自無理由，應予駁回。　
五、綜上述，原告依據信託法第6條第1項之規定，請求被告王雅
    冠、王仲義間就系爭建物於110年1月12日所為之信託行為及
    被告王雅冠以信託為原因所為之所有權移轉登記應予撤銷，
    被告王雅冠就系爭建物於110年1月12日以信託為原因所為之
     移轉登記應予塗銷，為無理由，應予駁回。
六、本件事證已臻明確，兩造其餘攻擊防禦方法及其餘爭點，核
    與判決結果無涉，爰不一一論述。　　　　
七、結論：原告之訴為無理由，依民事訴訟法第78條，判決如主
    文。
中　　華　　民　　國　　111 　年　　5 　　月　　24　　日
                  民事第三庭    法　官　徐玉玲
以上正本係照原本作成。
如對本判決上訴，須於判決送達後20日內向本院提出上訴狀。如
委任律師提起上訴者，應一併繳納上訴審裁判費。
中　　華　　民　　國　　111 　年　　5 　　月　　24　　日
                                書記官　王思穎